最　高　行　政　法　院　裁　定
　　　　　　　　　　　　　　　　　　 96年度裁字第00035號
上　訴　人　甲○○　　　　臺灣省臺中市○○路○段1號12樓之
　　　　　　　　　　　　　　2
被 上訴 人　臺中市政府　　臺灣省臺中市○區○○路99號
代　表　人　乙○○
上列當事人間因醫療法事件，上訴人對於中華民國94年10月25日
臺中高等行政法院94年度簡字第00184號簡易判決，提起上訴。
本院裁定如下：
　　主  文
上訴駁回。
上訴審訴訟費用由上訴人負擔。
    理  由
一、按對於適用簡易程序之裁判提起上訴或抗告，須經本院許可
    ，且該許可以訴訟事件所涉及之法律見解具有原則性者為限
    ，行政訴訟法第235條定有明文。所謂法律見解具有原則性
    者，諸如就行政命令是否牴觸法律所為之判斷，又如同類事
    件所表示之法律見解與其他高等行政法院或本院所表示之見
    解互相牴觸者屬之。
二、上訴意旨略謂：上訴人所刊登之醫學報導為醫療法第87條第
    22項所謂之醫學新知，而非屬同法第84條以宣傳醫療業務、
    招徠患者為目的之醫療廣告，故不適用同法第104條之規定
    。原判決僅以上訴人刊登之醫學報導，未遵守醫療機構及醫
    事人員發布醫學新知或研究報告倫理守則（下稱倫理守則）
    ，而認刊登之內容係為上訴人之夫陳俊男經營之外科診所作
    醫療廣告，是否能僅以違反倫理守則而遽認醫療新知為醫療
    廣告不無疑問，況原判決也未明確指出究違反倫理守則中之
    何項規定，殊難謂無瑕疵。其次，上開醫療報導均屬陳泌尿
    科外科診所及諾麗美容中心包含之業務，非能表示上開醫學
    報導即為醫療廣告，此乃為醫學新知報導偶有巧合之情形。
    再者，雖上訴人與陳俊男醫師為夫妻，且其各自開立之妙叔
    叔雜誌社、諾麗美容中心及陳泌尿科診所地址相同或具隔鄰
    關係，亦非能表示妙叔叔雜誌社刊登之醫學報導即為諾麗美
    容中心及陳泌尿科診所招徠客人之醫學廣告，蓋夫妻為獨立
    之個體，且其各自經營之組織體亦於法律上具獨立地位，不
    可因地緣關係、姻親關係存在而混為一談。又，無定價、未
    標明訂閱方式之雜誌，即得以一般廣告單等同視之，亦為可
    議之處等語。
三、原判決就上訴人上訴主張部分，斟酌全辯論意旨及調查證據
    之結果，認本件上訴人係妙叔叔雜誌社及諾麗行負責人，分
    別於民國（下同）93年5月10日在臺灣時報高雄縣版第10版
    、93年6月18日在中國時報第C1版、2004妙叔叔雜誌刊載廣
    告之文辭，觀其刊載內容，均屬陳泌尿科外科診所及諾麗美
    容中心所包含之業務。參以該雜誌既無定價，亦無訂閱方式
    ，上訴人雜誌社地址又與諾麗美容中心同，且與陳泌尿科診
    所為同棟大樓同樓層之隔鄰，上訴人與陳泌尿科診所醫師陳
    俊男係屬夫妻，並經稽查人員在陳泌尿科外科診所取得「※
    最新美國醫學系列之一※」共三本，其封底「發行人為甲○
    ○，發行所為強生出版社，編者為陳俊男，陳泌尿科外科診
    所院長。」顯見上訴人係為規避醫療法相關規定，而另創一
    雜誌社及諾麗美容中心，假藉報紙、雜誌、醫學新知等名義
    ，為其夫陳俊男醫師經營之泌尿科、外科診所刊登廣告招徠
    病人。上訴人雖謂其係報導醫學新知，並非廣告云云，惟查
    發表醫學新知或研究報告（含特殊個案病例），業經行政院
    衛生署於90年11月22日以衛署醫字第0900072518號公告倫理
    守則，上訴人既非醫療機構，其刊登醫學報導，完全未遵守
    上開倫理守則，並有明顯為其夫陳俊男醫師經營之陳泌尿科
    外科診所作醫療廣告之情事，則依醫療法第84條及同法第
    104條之規定，原處分於法並無違誤為由，判決駁回上訴人
    在原審之訴，原審依論理及經驗法則判斷本件事實，經核於
    法並無違背。上訴意旨僅係就原判決將上訴人所稱之所謂雖
    醫學新知報導，認定為上訴人為其夫陳俊男醫師經營之陳泌
    尿科外科診所作醫療廣告之事實認定，指摘原判決違誤，然
    未於上訴理由中述明原判決有首開具有原則重要性法律見解
    之具體內容，則本件自難認其訴訟事件所涉及之法律見解具
    有原則性，依首揭規定，上訴人提起上訴，不應許可，其上
    訴為不合法，應予駁回。
四、依行政訴訟法第249條第1項前段、第104條、民事訴訟法第9
    5條、第78條，裁定如主文。
中　　華　　民　　國　　96　　年　　1　　 月　　11　　日
                  第五庭審判長法  官　鍾　耀　光
                              法  官  姜　仁　脩
                              法  官　王　德　麟
                              法  官　黃　清　光
                              法  官　吳　慧　娟
以  上  正  本  證  明  與  原  本  無  異
中　　華　　民　　國　　96　　年　　1　　 月　　11　　日
　　　　　　　　　　　　　　　書記官　阮　桂　芬
